臺灣臺北地方法院刑事判決　　　　　　　93年度易字第1688號
公　訴　人　臺灣臺北地方法院檢察署檢察官
被　　　告　乙○○
　　　　　　戊○○
上列被告等因恐嚇等案件，經檢察官提起公訴（93年度偵字第18
408 號），本院判決如下：
    主    文
乙○○公然侮辱人，處拘役肆拾日，如易科罰金，以參佰元折算
壹日。
乙○○被訴恐嚇部分無罪。
戊○○無罪。
    事    實
一、乙○○於民國93年9 月23日上午9 時20分許，因與鄰居丁○○間夙有怨隙，適丁○○自外返家時，竟基於公然侮辱之犯
    意，在臺北市松山區○○○路17巷53號1 樓公寓住處門口之
    不特定多數人得以共聞共見之處所，公然以「妳婊子太妹啊
    ....幹妳娘雞巴....1 個男人操妳還不夠，叫那麼多男人來
    操妳啊....賤貨....1 個女人要幾個男人操妳，妳屄很癢啊
    ，1 個還不夠啊，叫那麼多男人操妳啊....」等足以貶損他
    人社會評價之粗鄙言語辱罵丁○○。
二、案經丁○○訴由臺北市政府警察局松山分局報請臺灣臺北地
    方法院檢察署檢察官偵查起訴。
    理    由
壹、有罪部分：
一、前揭事實業據被告乙○○於本院準備程序及審理時均供承不
    諱，核與被害人丁○○於警詢及偵查中之指訴情節相符。此
    外，復有上開錄音譯文1 紙在卷（見偵查卷第42頁）可參。
    基此，堪認被告之自白核與事實相符，自得採為論罪之依據
    。本件事證已臻明確，被告上揭犯行洵堪認定。
二、核被告所為，係犯刑法第309 條第1 項之公然侮辱罪。爰審
    酌被告之犯罪動機、目的、手段、品行，及因與被害人間存
    有怨隙，即出言公然辱罵被害人，致被害人之人格尊嚴受有
    損害，迄今仍未與被害人達成和解，惟念其犯罪後於本院準
    備程序及審理時均能坦認犯行，態度尚稱良好等一切情狀，
    量處如主文所示之刑，並諭知易科罰金之折算標準。
貳、無罪部分：
一、被告乙○○恐嚇部分：
    (1)公訴意旨係以：被告乙○○於93年11月9 日晚間10時30分
      許，因與鄰居甲○○間夙有怨隙，適甲○○之配偶即被害
      人丙○○攜子返家，行至臺北市松山區○○○路17巷53號
      3 樓公寓住處樓梯間，竟基於恐嚇之犯意，將木棍自4 樓
      害生命、身體之事恐嚇稱：「妳試試看。」等語，被害人
      聽聞後因而心生畏懼，致生危害於其生命、身體之安全。
      因而認被告另涉犯刑法第305 條之恐嚇罪嫌云云。
    (2)按犯罪事實應依證據認定之，無證據不得認定其犯罪事實
      ；復不能證明被告犯罪者，應諭知無罪之判決，刑事訴訟
      法第154 條、第301 條第1 項分別定有明文。次按認定不
      利於被告之事實，須依積極證據，苟積極證據不足為不利
      於被告事實之認定，即應為有利於被告之認定，更不必有
      何有利之證據，最高法院著有30年上字第816 號判例足資
      參照。再按告訴人之告訴，係以使被告受刑事訴追為目的
      ，是其陳述是否與事實相符，仍應調查其他證據以資審認
      。末按刑法第305 條之恐嚇罪，係行為人以加害生命、身
      體、自由、名譽、財產之事恐嚇他人為其要件，且須有惡
      害通知，始足當之。所謂惡害通知，係指明確而具體加害
      上述各種法益之意思表示，且客觀上一般人認為足以構成
      威脅，致接受意思表示者之生活狀態陷於危險不安，始屬
      相當；倘非具體明確，即難認係惡害通知。
    (3)訊據被告乙○○堅詞否認有何上開恐嚇犯行，辯稱：「我
      並沒有自4 樓丟下木棍到3 樓及向被害人丙○○說：『妳
      試試看。』的話。」等語。經查：被害人於93年11月17日
      偵查中到庭指稱：「11月9 日那天晚上10點半要回家進門
      時，4 樓丟下1 根很大的木棍到3 樓樓梯間，後來看到被
      告從4 樓走下來撿木棍，對我們說妳試試看。」（見偵查
      卷第49頁）等語，核與被害人於本院94年2 月21日審理時
      到庭陳稱：「那時我和我小兒子回家時，要開我家3 樓大
      門時，尚未開門就聽到很大一聲，發現有個很長的1 根木
      棍從樓上丟下來，後來就發現被告從她們4 樓的轉角走下
      來，手指著我，跟我說妳試試看，妳試試看，共2 次。」
      （見本院卷第74頁反面）等情，則被告向被害人稱「妳試
      試看。」之際，究竟有無另以「手指」指著被害人之動作
      ，以及被告向被害人稱「妳試試看。」之次數，究係1 次
      或2 次，被害人前後之供述尚不一致，據此，被害人前揭
      指稱被告自4 樓住處將木棍丟擲而下，再走下將木棍撿回
      ，並對其稱：「妳試試看。」等情，是否可信，要非無疑
      。再者，被害人上揭指訴，除據被害人之片面所陳外，並
      未提出其他確切之證據以供本院參憑，自難憑其空言指摘
      ，即遽認被告有何恐嚇之犯行。從而，被告前開所辯，應
      堪採信。復查：倘被告確有向被害人表示稱：「妳試試看
      。」等語，則因該內容並無任何具體明確之加害他人生命
      、身體、自由、名譽、財產等各種法益之言語，客觀上尚
      難認有何惡害之可言，亦與恐嚇罪之要件，顯不相當。此
      外，復查無其他積極證據足資證明被告有何公訴意旨所指
      恐嚇之犯行，不能證明被告被指訴之犯行，揆諸首開法條
      及判例之說明，依法自應諭知無罪之判決。
二、被告戊○○恐嚇部分：
    (1)公訴意旨係以：緣被害人甲○○前於93年9 月16日向警察
      局提出被告戊○○涉有恐嚇罪之告訴後，被告即對被害人
      甲○○懷恨在心，而於93年10月18日晚間6 時許，被害人
      甲○○之配偶即被害人丙○○攜子返家時，適與被告在臺
      北市松山區○○○路17巷53號1 樓公寓住處門口相遇，竟
      基於恐嚇之犯意，以將來加害生命、身體之事，要被害人
      丙○○轉告被害人甲○○並恐嚇稱：「去告訴甲○○，告
      成最好，告不成倒大楣。」等語，被害人丙○○聽聞後及
      其轉告被害人甲○○知悉後，均因而心生畏懼，致生危害
      於渠等生命、身體之安全。因而認被告涉犯刑法第305 條
      之恐嚇罪嫌云云。
    (2)按犯罪事實應依證據認定之，無證據不得認定其犯罪事實
      ；復不能證明被告犯罪者，應諭知無罪之判決，刑事訴訟
      法第154 條、第301 條第1 項分別定有明文。次按認定不
      利於被告之事實，須依積極證據，苟積極證據不足為不利
      於被告事實之認定，即應為有利於被告之認定，更不必有
      何有利之證據，最高法院著有30年上字第816 號判例足資
      參照。再按告訴人之告訴，係以使被告受刑事訴追為目的
      ，是其陳述是否與事實相符，仍應調查其他證據以資審認
      。末按刑法第305 條之恐嚇罪，係行為人以加害生命、身
      體、自由、名譽、財產之事恐嚇他人為其要件，且須有惡
      害通知，始足當之。所謂惡害通知，係指明確而具體加害
      上述各種法益之意思表示，且客觀上一般人認為足以構成
      威脅，致接受意思表示者之生活狀態陷於危險不安，始屬
      相當；倘非具體明確，即難認係惡害通知。
    (3)訊據被告戊○○堅詞否認有何上開恐嚇犯行，辯稱：「當
      天晚上我遇到被害人，並沒有理她，也沒有對她說：『去
      告訴甲○○，告成最好，告不成倒大楣。』的話，我只有
      把門關上而已。」等語。經查：被害人丙○○於93年11月
      4 日偵查中到庭指稱：「10月18日在樓梯口遇到被告，他
      就說去告訴甲○○，告成最好，告不成倒大楣。」，及被
      害人甲○○於同日偵查時亦到庭指稱：「10月18日被害人
      丙○○碰到被告，被告跟被害人丙○○講說叫我去告，告
      不成我會倒大楣。」（見偵查卷第33頁）等語，核與被害
      人丙○○於本院94年2 月21日審理時到庭陳稱：「我下班
      回家帶著女兒與兒子，要回家的時候，在1 樓大門口，看
      到被告，我就先讓他進門，結果他開門時就甩大門很多次
      ，還告訴我說，妳去告啊，妳去告訴甲○○，最好告的成
      ，告不成倒大楣。」（見本院卷第74頁）等情，則被告向
      被害人丙○○稱「妳去告訴甲○○，告成最好，告不成倒
      大楣。」之前，究竟有無先「甩大門」之動作，以及有無
      另向被害人丙○○稱「妳去告啊。」等語，被害人丙○○
      前後供述尚非一致，據此，被害人丙○○前揭指稱被告向
      伊稱「去告訴甲○○，告成最好，告不成倒大楣。」等情
      ，是否可採，亦非無疑。再者，被害人丙○○、甲○○上
      揭指訴，除據被害人丙○○、甲○○2 人之片面所陳外，
      並未提出其他確切之證據以供本院參憑，自難憑渠等空言
      指摘，即遽認被告有何恐嚇之犯行。從而，被告上開所辯
      ，尚堪採信。復查：倘被告確有向被害人丙○○表示稱：
      「去告訴甲○○，告成最好，告不成倒大楣。」等語，則
      因該內容並無任何具體明確之加害他人生命、身體、自由
      、名譽、財產等各種法益之言語，客觀上尚難認有何惡害
      之可言，核與恐嚇罪之要件，顯不相當。此外，復查無其
      他積極證據足資證明被告有何公訴意旨所指恐嚇之犯行，
      不能證明被告被指訴之犯行，揆諸首揭法條及判例之說明
      ，依法自應諭知無罪之判決。
據上論斷，應依刑事訴訟法第299 條第1 項前段、第301 條第1
項，刑法第309 條第1 項、第41條第1 項前段，罰金罰鍰提高標
準條例第1 條前段、第2 條，判決如主文。
本案經檢察官謝奇孟到庭執行職務。
中　　華　　民　　國　　94　　年　　3 　　月　　7 　　日
　　　  　　　    刑事第七庭審判長法  官  梁耀鑌
                                  法  官  蕭清清
                                  法  官　蔡正雄
上正本證明與原本無異。
如不服本判決，應於判決送達後10日內向本院提出上訴狀（應抄
附繕本）。告訴人或被害人如對於本判決不服者，應具備理由請
求檢察官上訴，其上訴期間之計算係以檢察官收受判決正本之日
期為準。
                                  書記官  葉潔如
中　　華　　民　　國　　94　　年　　3 　　月　　7 　　日
附錄本案論罪科刑所依據之法條：
中華民國刑法第309 條
 (公然侮辱罪)
公然侮辱人者，處拘役或3 百元以下罰金。
以強暴犯前項之罪者，處1 年以下有期徒刑、拘役或5 百元以下
罰金。
